臺灣苗栗地方法院刑事判決　　　　　　　96年度簡上字第75號
公　訴　人　臺灣苗栗地方法院檢察署檢察官
上　訴　人
即　被　告　甲○○
上列被告因傷害案件，不服本院苗栗簡易庭於中華民國96年7 月
25日所為之96年度苗簡字第625 號第一審刑事簡易判決（聲請簡
易判決處刑案號：96年度偵字第2733號），提起上訴，本院判決
如下：
    主  文
上訴駁回。
    事實及理由
一、本案經本院審理結果，認第一審判決認事用法及量刑均無不
    當，應予維持，並引用第一審判決書記載之事實、證據及理
    由（如附件）。
二、上訴人即被告甲○○上訴意旨略以：原判決認事用法固無違
    誤，惟伊犯後已和告訴人乙○○○和解，只是雙方沒有寫和
    解書，伊因為工作忙碌疏於與告訴人聯絡，後來告訴人也同
    意撤回告訴，但是法院已經判決。故原審判處有期徒刑4 月
    ，尚屬過重，爰請撤銷原判決，更為適當合法之判決，或為
    不受理之判決云云。惟查：
（一）按法官於有罪判決中，究應如何量處罪刑，為實體法賦予
      審理法官裁量之刑罰權事項，法官行使此項裁量權，自得
      依據個案情節，參諸刑法第57條所定各款犯罪情狀之規定
      ，於該法定刑度範圍內，基於合義務性之裁量，量處被告
      罪刑；又刑之量定係事實審法院得自由裁量之事項，若其
      未有逾越法定刑之範圍，且亦非明顯違背正義者，即不得
      遽指為違法（最高法院76年度台上字第4984號判決意旨可
      資參照）。次按，刑罰之量定，固屬法院自由裁量之職權
      行使，但仍應審酌刑法第57條所列各款事由及一切情狀，
      為酌量輕重之標準，並非漫無限制；在同一犯罪事實與情
      節，如別無其他加重或減輕之原因，下級審法院量定之刑
      ，亦無過重或失輕之不當情形，則上級審法院對下級審法
      院之職權行使，原則上應予尊重（最高法院85年度台上字
      第2446號判決意旨可資參酌）。
（二）經查，原審量刑已說明其審酌被告與告訴人為男女朋友關
      係，因懷疑被告另結新歡，而毆打其女友即告訴人，造成
      告訴人受有如事實欄之傷害，被告事後未取得告訴人之諒
      解等一切情狀，量處如主文所示之刑，併予諭知易科罰金
      之折算標準等情，原審既已審酌本案一切情狀予以量刑，
      且其認事用法均無違誤，本院管轄第二審之合議庭原則上
      即應予以尊重。再查，按告訴乃論之罪，告訴人於第一審
      辯論終結前得撤回其告訴，又告訴經撤回者，應諭知不受
      理之判決，且此不受理判決，得不經言詞辯論為之，刑事
      訴訟法第238 條第1 項、第303 條第3 款、第307 條分別
      定有明文。查本件被告甲○○係觸犯刑法第277 條第1 項
      之傷害罪，依同法第287 條之規定，須告訴乃論，然告訴
      人乙○○○並未於第一審辯論終結前撤回告訴等情，亦為
      被告所自承，本院第一審自無從審酌，而為諭知不受理之
      判決。雖告訴人曾於本院第二審行準備程序時表示欲撤回
      告訴等情（見96年度簡上字第75號卷第22頁），然告訴人
      亦曾表示「我就怕若是不告他，下次不知道是否還會傷害
      我」等語（見96年度簡上字第75號卷第19頁），足認被告
      尚未取得告訴人之諒解，且實際上，被告亦尚未賠償告訴
      人，從而，難認被告有何彌補錯誤之具體表現。
（三）綜上，原審依據具體個案予以量刑，於法尚無不合，其量
      刑已屬妥適，且其刑罰裁量權之行使亦無違法不當之處，
      被告上訴以原審量刑過重，非有理由，應予駁回。
三、據上論斷，應依刑事訴訟法第455 條之1 第3 項、第373 條
    、第368 條，判決如主文。
本案經檢察官蕭慶賢到庭執行職務。
中　　華　　民　　國　　96　　年　　11　　月　　21　　日
                  刑事第二庭  審判長法  官   楊清益
                                    法  官   林靜雯
                                    法  官   魏宏安
以上正本證明與原本無異。
不得上訴。
                                    書記官   廖鳳美
中　　華　　民　　國　　96　　年　　11　　月　　22　　日
